臺灣士林地方法院行政訴訟判決　
110年度交字第250號
原      告  黃意安  
被      告  新北市政府交通事件裁決處
                      
代  表  人  李忠台    住同上
訴訟代理人  黃慧婷律師
上列當事人間交通裁決事件，原告不服被告中華民國110年8月13
日新北裁催字第48-ZIB403550號裁決、新北裁催字第48-ZIB4035
51號裁決，提起行政訴訟，本院判決如下：
    主      文
原告之訴駁回。
訴訟費用新臺幣參佰元由原告負擔。　　
    事實及理由
壹、程序事項：
　　本件原告因不服被告於民國110年8月13日以新北裁催字第48
    -ZIB403550號、新北裁催字第48-ZIB403551號違反道路交通
    管理事件裁決書（下合稱原處分），分別裁處如附表裁罰內
    容欄所示之裁罰，提起行政訴訟，依行政訴訟法第237條之1
    規定，應適用交通裁決事件訴訟程序，本院並依同法第237
    條之7規定，爰不經言詞辯論，逕為判決。
貳、實體事項：
一、爭訟概要：
　　內政部警政署國道公路警察局第九公路警察大隊（下稱舉發
    機關）員警認原告駕駛其所有車牌號碼000-0000號自用小客
    車（下稱系爭汽車），分別於如附表違規時間欄所示之時間
    ，行經如附表違規地點欄所示之路段，有如附表違規事實欄
    所示之事實屬實，而於如附表所示舉發通知單填單日期欄所
    示日期，填製內政部警政署國道公路警察局如附表所示舉發
    通知單字號欄所示之舉發違反道路交通管理事件通知單（下
    合稱舉發通知單）予以舉發車主即原告，並記載如附表所示
    應到案日期。原告於110年5月15日向被告陳述意見，經舉發
    機關查復違規事實屬實，被告遂於110年8月13日作成原處分
    ，依違反如附表違反法條欄所示之規定，裁處如附表裁罰內
    容欄所示之裁罰。原告不服，遂提起本件行政訴訟。
二、原告起訴主張：
　㈠伊平常沒開這麼快，測速槍通過檢定日期過久，並未經國內
    度量衡專責機關檢定，合理懷疑其準確度及公信力，且也可
    能受到架設地點外在因素之干擾造成誤判；不清楚測速警語
    及舉發地點的距離，請求撤銷罰單等語。
　㈡並聲明：原處分撤銷。
三、被告答辯略以：
　㈠查執行測速照相之員警已於本件原告違規地點（15.9公里）
    前900公尺（16.8）處設置警52警示牌面，有現場採證照片
    可證，警示標牌之設置已符合道路交通管理處罰條例第7條
    之2之規定無誤；另本件所用之測速照相儀器有檢驗合格證
    明書可擔保其誤差值乃於法定範圍內，原告之違規時間為11
    0年2月18日，自處於儀器檢驗合格有效之期限內，參臺北高
    等行政法院106年度交上字第229號行政判決意旨，測量之結
    果應無扣除所謂誤差值之必要，原告固於起訴意旨中指摘儀
    器之精準度可能受外力干擾等語，惟本件儀器已經合格檢驗
    證明，如前所述，原告應提出證據以實其主張，否則難憑其
    泛言儀器有誤差而為有利原告之認定。再者，原告既為汽車
    登記所有人及本件實際駕駛人，其對上述規定應知之甚詳，
    並應確實遵守，是原告前揭所述，無非單方所執之詞，委無
    足取。綜上，本件違規行為，應堪認定，被告依法裁處，並
    無違誤。
　㈡並聲明：原告之訴駁回。
四、本院之判斷：
　㈠按「（第1項）汽車駕駛人，駕駛汽車有下列情形之一者，處
    新臺幣六千元以上二萬四千元以下罰鍰，並當場禁止其駕駛
    ：…二、行車速度，超過規定之最高時速六十公里。…（第4
    項）汽車駕駛人有第一項第一款至第四款或前項行為者，並
    吊扣該汽車牌照三個月；經受吊扣牌照之汽車再次提供為違
    反第一項第一款、第三款、第四款或前項行為者，沒入該汽
    車。（第5項）汽車駕駛人違反第一項、第三項規定者，應
    接受道路交通安全講習；…」、「汽車駕駛人，有下列情形
    之一者，應接受道路交通安全講習：…三、有第四十三條規
    定之情形。」、「汽車駕駛人有下列各款所列條款之一者，
    除依原條款處罰鍰外，並予記點：…三、有第四十三條…情形
    之一者，各記違規點數三點。」，行為時道路交通管理處罰
    條例第43條第1項第2款、第4項、第5項前段、第24條第1項
    第3款、第63條第1項第3款分別定有明文。又按「（第1項）
    汽車駕駛人之行為有下列情形之一，當場不能或不宜攔截製
    單舉發者，得逕行舉發：…七、經以科學儀器取得證據資料
    證明其行為違規。…（第2項）前項第七款之科學儀器應採固
    定式，並定期於網站公布其設置地點。但汽車駕駛人之行為
    屬下列情形之一者，不在此限：…九、行車速度超過規定之
    最高速限或低於規定之最低速限。…（第3項）對於前項第九
    款之違規行為，採用固定或非固定式科學儀器取得證據資料
    證明者，於一般道路應於一百公尺至三百公尺間，於高速公
    路、快速公路應於三百公尺至一千公尺間，明顯標示之；其
    定點當場攔截製單舉發者，亦同。」，道路交通管理處罰條
    例第7條之2第1項第7款、第2項第9款、第3項分別定有明文
    。且按「測速取締標誌『警52』，用以警告車輛駕駛人前方路
    段常有測速取締執法，促使行車速度不得超過道路規定之最
    高速限或低於規定之最低速限。本標誌設於測速取締執法路
    段前，一般道路應於一百公尺至三百公尺間，高速公路、快
    速公路應於三百公尺至一千公尺間。」，道路交通標誌標線
    號誌設置規則第55條之2亦有明文。
　㈡經查，原告所有系爭汽車，於上揭時、地，有「行車速度，
    超過規定之最高時速逾60公里至80公里以內」、「駕駛人行
    車速度超過規定之最高時速六十公里以上（處車主）」等違
    規事實，有舉發通知單、舉發機關110年6月15日國道警九交
    字第1109702289號函暨所附採證照片、財團法人台灣電子檢
    驗中心109年4月21日雷射測速儀檢定合格證書（檢定日期為
    109年4月21日，有效期限至110年4月30日，本件違規時間於
    有效期限內）、舉發機關110年9月13日國道警九交字第1109
    005329號函、採證照片、舉發機關110年9月16日國道警九交
    字第1109005482號函、駕駛人基本資料、汽車車籍查詢資料
    等件附卷可稽（見本院卷第66-68、78-84、94-95、100-102
    、106-107、110-112頁）。
　㈢原告雖主張：伊平常沒開這麼快，測速槍通過檢定日期過久
    ，並未經國內度量衡專責機關檢定，合理懷疑其準確度及公
    信力，且也可能受到架設地點外在因素之干擾造成誤判等語
    。經查，原告所有系爭汽車於前揭時、地，在速限每小時90
    公里之路段，為舉發機關以器號TC008072之雷射測速儀，測
    得時速為每小時163 公里，而拍照採證，有採證照片在卷足
    憑（見本院卷第80頁）。又該雷射測速儀係照相式，由財團
    法人台灣電子檢驗中心於109年4月21日檢定合格，有效期限
    至110年4月30日，有該雷射測速儀檢定合格證書附卷可佐（
    見本院卷第84頁）。再依經濟部標準檢驗局98年9月18日公
    告，並自99年1月1日實施之雷射測速儀檢定檢查技術規範規
    定：「7.檢定及檢查公差7.1雷射測速儀之各項檢定公差如
    下：…（3）速度偵測準確度：不得高於實際速度2km/h或低
    於實際速度3km/h。」，故依該雷射測速儀之檢定公差，不
    高於實際速度每小時2公里或低於實際速度每小時3公里，
　　系爭汽車所測到之速度為每小時163公里，雷設測速儀之檢
    定公差不高於每小時2公里，縱認系爭汽車行車速度為161公
    里，系爭汽車行車速度仍超過最高時速60公里以上，原告此
    部分主張，無從採憑。
　㈣原告又主張：不清楚測速警語及舉發地點的距離等語。經查
    ，本件測速取締標誌「警52」在國道3號北向16.8公里處，
    員警測速地點在國道3號北向15.9公里處，有舉發機關110年
    12月18日國道警九交字第1109007514號、110年12月29日國
    道警九交字第1109007752號函暨所附採證照片、相對位置圖
    在卷可按（見本院卷第134、142-148頁），本件「警52」標
    誌標示地點距離員警測速地點為900公尺，合於前揭道路交
    通管理處罰條例第7條之2第3項及道路交通標誌標線號誌設
    置規則第55條之2之規定，原告此部分之主張，亦非可採。
五、綜上所述，原告所有之系爭汽車於前揭時、地，確有「行車
    速度，超過規定之最高時速逾60公里至80公里以內」、「駕
    駛人行車速度超過規定之最高時速60公里以上（處車主）」
    之違規事實，舉發機關據以製單舉發，被告並依道路交通管
    理處罰條例第43條第1項第2款、第4項前段、第5項前段、第
    63條第1項第3款、第24條第1項第3款規定、違反道路交通管
    理事件統一裁罰基準及處理細則及違反道路交通管理事件統
    一裁罰基準表之規定，裁處原告罰鍰8,000元，記違規點數3
    點，並應參加道路交通安全講習，及吊扣汽車牌照3個月，
    核無違誤。是原告訴請撤銷原處分，為無理由，應予駁回。
六、本件判決基礎已臻明確，兩造其餘之攻擊防禦方法經本院斟
    酌後，核與判決不生影響，無一一論述之必要，併予敘明。
七、本件第一審裁判費為300元，應由原告負擔，爰確定第一審
    訴訟費用額如主文第2項所示。
八、據上論結，本件原告之訴為無理由，依行政訴訟法第237條
    之7、第237條之8第1項、第98條第1項前段，判決如主文。
中　　華　　民　　國　　111 　年　　1 　　月　　20　　日
　　　　　　　　　行政訴訟庭　法　官　林宜靜
以上為正本係照原本作成。
如不服本判決，應於判決送達後20日內，向本院提出上訴狀並表
明上訴理由（原判決所違背之法令及其具體內容或依訴訟資料可
認為原判決有違背法令之具體事實），其未載明上訴理由者，應
於提出上訴後20日內向本院補提理由書（上訴狀及上訴理由書均
須按他造人數附繕本，如未按期補提上訴理由書，則逕予駁回上
訴），並應繳納上訴裁判費新臺幣750元。
中　　華　　民　　國　　111 　年　　1 　　月　　20　　日
                              書記官  廖引鳳

附表：
編號 裁決書日期 裁決書字號 裁決書頁數 違規時間 違規地點 違規事實 違反法條 裁罰內容 舉發通知單填單日期 舉發通知單字      號 應到案日期 舉發通知單頁數 1 110年8月13日 新北裁催字第48-ZIB403550號 本院卷第10、86頁 110年2月18日13時59分許 國道三號北向15.9公里處 行車速度，超過規定之最高時速逾60公里至80公里以內 行為時第43條第1項第2 款、第5項、第24條第1項第3 款、第63條第1項第3 款 罰鍰8,000 元、記違規點數3 點，並應參加道路交通安全講習 110 年4 月1日 國道警交字第ZIB403550號 110年5月16日前 見本院卷第66頁 2 110年8月13日（嗣於110年9月23日重新開立，見本院卷第108頁） 新北裁催字第48-ZIB403551號 本院卷第12、 90、108頁 110年2 月18日13時59分 國道三號北向15.9公里處 駕駛人行車速度超過規定之最高時速六十公里以上（處車主） 行為時第43條第4項 吊扣汽車牌照3 個月（處罰主文第2項限期繳送汽車牌照，逾期不繳送者，吊扣期間加倍處分，仍不依期限繳送汽車牌照，吊銷並逕行註銷汽車牌照，6 個月內不得再行請領之處分，業經被告自行撤銷，見本院卷第108頁） 110 年4 月1日 國道警交字第ZIB403551號 110年5月16日前 見本院卷第68頁